---
title: "Explore Newark Census Data"
author: "Guanfang Cai"
date: "2020/5/23"
output: html_document
editor_options: 
  chunk_output_type: console
---

```{r setup, include=FALSE}
knitr::opts_chunk$set(echo = TRUE)
```
https://censusreporter.org/profiles/06000US3401351000-newark-city-essex-county-nj/
```{r, echo=FALSE}
library(sf)
library(tidyverse)
library(magrittr)
library(mapview)
library(tidycensus)
library(wesanderson)
getwd()
setwd("D:/ArcGIS_final_project/R/visulization/Visulization")
devtools::insatll_github("walkerke/tigris")
install.packages("tigris")
```
### Reference: https://walker-data.com/tidycensus/articles/basic-usage.html
```{r variable dictionary}
v18 <- load_variables(2018, "acs5", cache = TRUE)
v90 <- load_variables(1990, "sf1", cache = TRUE)
v00 <- load_variables(2000, "sf1", cache = TRUE)
v10 <- load_variables(2010, "sf1", cache = TRUE)
```

get_acs()
get_decennial()
levels():http://www.cookbook-r.com/Manipulating_data/Renaming_levels_of_a_factor/
aggregation method: Hispanic = sum of variables related to hispanic origin
```{r echo=F, get 1990 Essex County Race Data}
hispanic90 <- c(paste0("P010000", seq(1:9)), "P0100010")
hispanic90

race_90 <- get_decennial(state="NJ", county = "Essex", geography = "tract", year=1990, variables = hispanic90, summary_var = "P0010001", geometry = T)

race_90
hispName <- c("White", "Black", "Ameri_Ind_Esk", "Asain", "Other",
              "Hispanic_White", "Hispanic_Black", "Hispanic_Ameri_Ind_Esk",
              "Hispanic_Asain", "Hispanic_Other")

race_90 %<>% mutate(group = factor(variable))
levels(race_90$group) <- c("White", "Black", "Ameri_Ind_Esk", "Asain", "Other",
              "Hispanic_White", "Hispanic_Black", "Hispanic_Ameri_Ind_Esk",
              "Hispanic_Asain", "Hispanic_Other")
levels(race_90$group)

race_90 %<>% mutate_at(vars(group), as.character) %>%
  mutate(group2 = ifelse(str_detect(group, "Ameri_Ind_Esk"), "Other", 
                      ifelse(str_detect(group, "Hispanic"), "Hispanic", group)))

race_90$group2 <- factor(race_90$group2, 
                         level = c("White", "Black", "Asain", "Hispanic", "Other"))
levels(race_90$group2)

race_90 %>% group_by(group2) %>% summarise(sum(value))
race_90 %>% group_by(group) %>% summarise(sum(value))
colSums(is.na(race_90)) #is there any NA?
```

### NAD_1983_StatePlane_New_Jersey_FIPS_2900_Feet: 102711
```{r get newark boundary geometry data}
st_layers(dsn="Newark")
file.exists("Newark")
getwd()

census_90 <- st_read(dsn = "Newark", layer= "Census_1990")
str_sub(census_90$GISJOIN, 1, 1) <- ""
str_sub(census_90$GISJOIN, 3, 3) <- ""
census_90

plot(st_geometry(census_90))
#st_crs(census_90) <- 32111
st_crs(census_90)
census_90 <- st_transform(census_90, 102711)

census_00 <- st_read(dsn = "Newark", layer="Census_2000")
st_crs(census_00)
census_00 <- st_transform(census_00, 102711)
plot(st_geometry(census_00))
mapview(census_00)
census_00

bound <- st_read(dsn = "Newark", layer="Newark_Boundary")
plot(st_geometry(bound))
st_crs(bound)
bound <- st_transform(bound, 102711)
```

```{r 1990 Race distribution, census tract}
race_90
#st_crs(race_90) <- 32111
race_90 <- st_transform(race_90, 32111)
st_crs(race_90)

race_90 %>%
  mutate(pct = 100*(value/summary_value)) %>%
  ggplot(aes(fill = pct)) +
  facet_wrap(~group2) +
  geom_sf(col="white") +
  scale_fill_viridis_c() +
  ggtitle("Percentage of Population by Race, Census Tract",
          subtitle = "Essex County, NJ. 1990") +
  theme(axis.text.x=element_blank(),
        axis.text.y=element_blank())
  

race_90 %<>% mutate(pct = 100*(value/summary_value))
race90_map <- ggplot() + geom_sf(data=race_90, aes(fill=pct))+
  geom_sf(data=bound, aes(col="red", alpha=0.1)) +
  facet_wrap(~race_90$group2) +
  scale_fill_viridis_c()

race90_map
```

### 尝试剪切geometry，失败。剪切得到的geometry有427行，而原数据census_90只有96行，即只有96个census tract. 即使用distinct筛选出非重复的数据，仍然有112行
```{r}
plot(st_geometry(race_90))
plot(st_geometry(bound), add = TRUE, col = "red", alpha=0.1)
plot(st_geometry(census_90), add=TRUE, col="blue")
new_race_90 = st_intersection(census_90, race_90)
new_race_90_2 = st_intersection(race_90, bound)
new_race_90
ggplot(new_race_90) + geom_sf() #裁剪成功，但是二者并不对齐
census90_id %>% distinct(GEOID) %>% summary()
nrow(distinct(census90_id))
nrow(census90_id)
nrow(census_90)
nrow(distinct(race_90))

new_race_90_2
nrow(distinct(new_race_90_2))
ggplot(new_race_90_2) + geom_sf()

census90_id <- new_race_90 %>% distinct(GEOID) %>% select(GEOID) 
census90_id <- "st_geometry<-"(census90_id, NULL) # delete/remove geometry
nrow(census90_id)

racemap <- ggplot(race_90) + geom_sf()
census_90_map <- ggplot(census_90) + geom_sf()
library(gridExtra)
grid.arrange(racemap, census_90_map)

boundary <- ggplot() + geom_sf(data=bound, col="red", alpha=0.1)
# racemap + boundary 行不通

```

### 1178 X 900 是个导出图片的尺寸选择
```{r visuiliaze intersected polygon: Newark City}
new_race_90_2 %>%
  ggplot(aes(fill=pct)) +
  geom_sf(col="white") +
  facet_wrap(~group2) +
  scale_fill_viridis_c() +
  ggtitle("Percentage of Population by Race, Census Tract",
          subtitle = "Newark City, Essex County, NJ. 1990") +
  theme(axis.text = element_blank(),
        axis.ticks = element_blank())
```

### 画图参考
https://www.r-graph-gallery.com/48-grouped-barplot-with-ggplot2.html
```{r get 1990 county subdivision level racial data}
race_90_sub <- get_decennial(state="NJ", county = "Essex", 
                             geography = "county subdivision", year=1990,
                             variables = hispanic90, summary_var = "P0010001")

race_90_sub %>% filter(str_detect(NAME, "Newark"))
race_90_sub %<>% mutate(group=factor(variable))
levels(race_90_sub$group) <- hispName # label variable
levels(race_90_sub$group) 

race_90_sub %<>% mutate_at(vars(group), as.character) %>%
  mutate(group2 = ifelse(str_detect(group, "Ameri_Ind_Esk"), "Other", 
                    ifelse(str_detect(group, "Hispanic"), "Hispanic", group)))

race_90_sub$group2 <- factor(race_90_sub$group2, 
                         level = c("White", "Black", "Asain", "Hispanic", "Other"))

levels(race_90_sub$group2)
# ============= 初步整理完毕 ==========================
```

```{r Plot 1990 county subdivision level racial data visulization}
# 对每一个municipality 来说，它们的人种组成是什么样的：
race_90_county <- race_90_sub %>% group_by(group2) %>%
  summarise_if(is.numeric, sum) %>%
  mutate(pct = 100* value/summary_value) #得到的是整个county的人种比例
# 45.1% white, 39.3% Black, 3.13% Hispanic, 2.62% Asain

# Essex_Subdivision_Racial_combination_1990
race_90_sub %>% group_by(group2, NAME) %>%
  summarise_if(is.numeric, sum) %>%
  mutate(pct = 100* value/summary_value) %>%
  ggplot(aes(x=NAME, y=pct, fill = group2)) + 
  geom_bar(position = "fill", stat = "identity") +
  theme(axis.text.x = element_text(angle = -45, size=10, face="bold"),
        legend.text = element_text(size=10, face="bold")) +
  xlab("Municipalities, Essex County") +
  ylab("Percentage of Population by Race")+
  labs(fill = "Legend") +
  ggtitle("Percentage of Population by Race in Each Municipalities")# every municipality race

nrow(distinct(race_90_sub["NAME"])) # there are 22 municipalities in Essex
# ===================================================================
# 每一个municipality 的各个人种分别占据整个county人种的百分比? 比如说
# 整个county有50%的黑人居住在Newark city. 
# join race_90_county with race_90_sub
race_90_county %<>% rename("Total" = "value")
library(wesanderson)
names(wesanderson::wes_palettes)

race_90_bysub_map <- race_90_sub %>% 
  left_join(race_90_county[,1:3], by="group2") %>%
  mutate(pct = 100*value/Total) %>%
  ggplot(aes(x=NAME, y=pct, fill=group2)) + 
  geom_bar(position = "fill", stat = "identity") +
  theme(axis.text.x = element_text(angle = -45, size=10, face="bold"),
        legend.text = element_text(size=10, face="bold")) +
  xlab("Municipalities, Essex County") +
  ylab("Percentage of Population by Race")+
  labs(fill = "Legend") +
  ggtitle("Percentage of Population of Race by Municipalities",
          subtitle = "Essex County, 1990")

race_90_bysub_map + scale_fill_manual(values = wes_palette(name = "Rushmore"))
race_90_bysub_map + 
  scale_fill_manual(values = wes_palette(name = "Moonrise3"))
race_90_bysub_map + 
  scale_fill_manual(values = wes_palette(name = "Darjeeling1"))
```

### Neighborhood
```{r 将数据aggregate到neighborhood level}
# 读取neighborhood数据
st_layers(dsn="Newark")
neighbor <- st_read("Newark", layer = "Neighborhood_2010")
st_crs(neighbor)
st_crs(census_90)
neighbor <- st_transform(neighbor, 102711)
neighbor %<>% select(-starts_with("CV"), -contains("Total"),
                            -starts_with("A"), -starts_with("His"),
                     -starts_with("O"))

race_90 <- st_transform(race_90, 102711)
plot(st_geometry(race_90))
plot(st_geometry(neighbor), add=T, alpha=0.1, col="red")
race_90point <- st_centroid(race_90)
plot(st_geometry(race_90point), add=T)
neighbor_race90 <- st_join(neighbor, race_90point) # spatial join
                            
plot(st_geometry(neighbor_race90))
neighbor_race90_2 <- neighbor_race90 %>% group_by(Neighborho, group) %>%
  mutate(value=sum(value),
         summary_value = sum(summary_value)) #可以看到虽然没用抹掉其他信息，但是没一行的值都已经被sum后的值所替代
  
# 需要注意的是，在这里不能单纯的用sum来计算neighborhood种的summary_value,
# 因为当你group2中有重复的分组（比如Hispanic, other)时，summary_value会被重复
# 叠加计算, 鉴于summary_value 与group2没关系，我们只需要的是不同census tract
# 之间数据的叠加，我们可以先用group1和neighbor计算，再由group2计算.
neighbor_race90 %<>% group_by(Neighborho, group) %>%
  summarise(value=sum(value),
         summary_value = sum(summary_value)) %>%
  mutate(group2 = ifelse(str_detect(group, "Ameri_Ind_Esk"), "Other", 
                ifelse(str_detect(group, "Hispanic"), "Hispanic", group))) %>%
  group_by(Neighborho, group2) %>%
  summarise(value = sum(value),
         summary_value = first(summary_value)) %>%
  select(Neighborho, group2, value, summary_value, everything()) %>%
  mutate(pct = 100* value/summary_value)

neighbor_race90$group2 %<>% factor(,level = c("White", "Black", "Asain", "Hispanic", "Other")) 

neighbor_race90
race_90 %>% group_by(GEOID, group2) %>% mutate(value=sum(value), summary_value = sum(summary_value)) %>%
filter(GEOID == "34013000100")
```

```{r Neighborhood Race 1990 Visulization, echo=F}
neighbor_race90 %>% 
  ggplot(aes(fill=pct)) + geom_sf(col="white") +
  facet_wrap(~group2) +
  ggtitle("Percentage of Population by Race, Neighborhood",
          subtitle = "Newark City, Essex County, 1990") +
  xlab("") + ylab("") + scale_fill_viridis_c()
```

```{r 测试, eval=FALSE, echo=F}
library(plyr)
head(mtcars)
cyl <- revalue(factor(mtcars$cyl), c("six"=6, "four"=4, "eight"=8))
cyl
levels(cyl) <- c("four", "six", "eight")
cyl %>% dplyr::group_by(cyl) %>% summarise(n())
cyl %>% group_by(gear) %>% summarise(n())
```

```{r get 2010 county subdivision racial data}
hispanic10 <- c(paste0("P00500", seq(2:9)),
                paste0("P0050", seq(from=10, to=17, by=1)))
hispanic10
race_18_sub <- get_decennial(state="NJ", county = "Essex", 
                             geography = "county subdivision", year=2018, 
                             variables = hispanic10, summary_var = "P005001",
                             geometry = T)
race_18_sub
```

```{r stacked bar chart test, eval=FALSE}
specie <- c(rep("sorgho" , 3) , rep("poacee" , 3) , rep("banana", 3) , rep("triticum" , 3) )
condition <- rep(c("normal" , "stress" , "Nitrogen") , 4)
value <- abs(rnorm(12 , 0 , 15))
data <- data.frame(specie,condition,value)
data

colSums(mtcars[1:2])
head(mtcars)

race_90_sub %>% group_by(NAME, group2) %>% 
  summarise(total = colSums(.[4])) #没用

ifelse(str_detect(group, "Hispanic_Ameri"), "Hispanic_Other"),
                              ifelse(str_detect(group, "_White"), "Hispanic",
                               ifelse(str_detect(group, "_Black"), "Hispanic",
                                ifelse(str_detect(group, "_Asain"))))
```

```{r IMPUS data extract by ipumsr}
library(ipumsr)
vignette("value-labels", package="ipumsr")
vignette("imums-geography", package="ipumsr")
vignette("ipums-cps")
vignette("ipums-nhgis")
vignette("ipums-terra")
```

```{r get 2018 below Poverty level population by age}
poor_m18v <- c(paste0("B17001_00", seq(from=4, to=9, by=1)),
              paste0("B17001_0", seq(from=10, to=16, by=1)))
poor_m18v
poor_m18 <- get_acs(state="NJ", county="Essex", year=2018, geography="county subdivision", variables=poor_m18v, summary_var ="B17001_002", geometry = T)

poor_m18 %<>% mutate(group = factor(variable))
levels(poor_m18$group)
poor_m18v_label = c("<5_years", "5_years", "6-11_years", "12-14_years", "15_years", "16-17_years", "18-24_years", "25-34_years", "35-44_years", "45-54_years", "55-64_years", "65-74_years", ">=75_years")
poor_m18v_label
levels(poor_m18$group) <- poor_m18v_label

# str_sub(poor_m18v_label, 1, 1) <- "F"

poor_m18 %<>% rename(male_pop = "estimate",
                     male_moe = "moe",
                     Total_povety = "summary_est",
                     Total_povety_moe = "summary_moe")
# Female data ========================================================
poor_f18v <- c(paste0("B17001_0", seq(from=18, to=30, by=1)))
poor_f18v
poor_f18 <- get_acs(state="NJ", county="Essex", year=2018, geography="county subdivision", variables=poor_f18v, summary_var ="B17001_001")

poor_18 %<>% mutate(group = factor(variable))
levels(poor_18$group) <- poor_m18v_label
levels(poor_18$group)

poor_f18 %<>% rename(total = "summary_est",
                     total_moe = "summary_moe",
                     female_var = "variable", 
                     female_pop = "estimate",
                     female_moe = "moe")
poor_f18
# Now join male and female data =======================================
poor_18 <- full_join(poor_m18, poor_f18, 
                     by=c("GEOID", "group"))
poor_18 %<>% 
  mutate(group2 = 
    ifelse(str_detect(group, "<5|5_y|6-11|12-14|15|16-17"), "<18 Years",
     ifelse(str_detect(group, "55-64|65|75"), "55+ Years", as.character(group))))
poor_18$group2 %<>% factor(, levels = c("<18 Years", "18-24_years", "25-34_years", "35-44_years", "45-54_years", "55+ Years"))
```

```{r Poverty data adjust}
poor_18df <- "st_geometry<-" (poor_18g, NULL)
sqrt_sum <- function(x){
  sqrt(sum(x^2))
}

sqrt_sum2 <- function(x1, x2){
  sqrt(x1^2 + x2^2)
}

# generate municipalities' name by substring the NAME.x, use str_split()
poor_18 %<>% separate(NAME.x, c("SubName", "County"), sep=", ") 

poor_18g <- poor_18 %>% group_by(SubName, group2) %>%
  summarize(male_pop = sum(male_pop),
            male_moe = sqrt_sum(male_moe),
            female_pop = sum(female_pop),
            female_moe = sqrt_sum(female_moe),
            total = first(total),
            total_moe = first(total_moe),
            total_poverty=first(Total_povety),
            total_poverty_moe = first(Total_povety_moe))
poor_18g
poor_18g %>% group_by(SubName) %>% summarise_if(is.numeric, first)
poor_18g %<>% mutate(pop = male_pop+female_pop,
                    pop_moe = sqrt_sum2(male_moe, female_moe))
  select(contains("pop"), contains("moe"))
```

```{r Visulizae population below poverty by age}
theme_set(
  theme_gray(base_size = 13)
)
## Total Population Below Poverty in Each Municipalities of Essex==================
poor_18g %>%
ggplot(aes(x=group2, y=pop)) +
  geom_bar(stat = "identity", fill="light blue", color="black")+
  geom_errorbar(aes(ymin=pop-pop_moe, ymax=pop+pop_moe), 
                width=0.5, position = position_dodge(.9)) +
  labs(title = "Total Population Below Poverty in Each Municipalities",
       subtitle = "Essex County, NJ. 2014 - 2018") +
  xlab("Municipalities")+
  ylab("Population Below Poverty") +
  geom_text(aes(label=paste0(round(pop/1000, 2), "k")), 
            position=position_dodge(width=0.9), vjust= -0.5) +
  theme_gray(base_size = 11) +
  facet_wrap(~SubName) + 
  theme(axis.text.x = element_text(angle = -45, size=10, face="bold")) 

ggsave("./output/Total Population Below Poverty In Each Municipalitiy.png", width=14, height = 10, dpi = "print")

## Newark Along =======================================================
poor_18g %>% filter(SubName == "Newark city") %>%
ggplot(aes(x=group2, y=pop)) +
  geom_bar(stat = "identity", fill="light blue", color="black")+
  geom_errorbar(aes(ymin=pop-pop_moe, ymax=pop+pop_moe), 
                width=0.5, position = position_dodge(.9)) +
  labs(title = "Total Population Below Poverty in Newark City",
       subtitle = "Essex County, NJ. 2014 - 2018") +
  xlab("Age Cohort")+
  ylab("Population Below Poverty") +
  geom_text(aes(label=paste0(round(pop/1000, 2), "k")), 
            position=position_dodge(width=0.9), vjust= -2.5) +
  theme_gray(base_size = 15) +
  theme(axis.text.x = element_text(angle = -45, size=13, face="bold")) 

ggsave("./output/Total Population Below Poverty In Newark.png", width=8, height = 8, dpi = "print")
# Which Municipalities Has The Most Population Below Poverty
library(ggspatial)
library(geosphere)
municipal_center <- st_centroid(poor_18g)
municipal_center %<>% distinct(SubName) %>%
  mutate(lat = unlist(map(geometry, 1)),
         lon = unlist(map(geometry, 2)))
# 生成municipal centroid，从而可以拿来作为标注的点

## 生成total poverty地图 =====================
poor1 <- poor_18g %>% group_by(SubName) %>% 
  summarise_at(vars(contains("poverty")), first) %>%
  ggplot(aes(fill = total_poverty)) + geom_sf(col="black") +
  ggtitle("Population Below Poverty",
          subtitle = "Essex County, NJ. 2014-2018") + 
  theme(axis.text=element_blank(),
        axis.ticks = element_blank()) +
  labs(fill = "Population") +
  scale_fill_distiller(type="seq", trans="reverse", palette = "Blues") +
  annotation_scale(location = "bl", width_hint=0.5) +
  annotation_north_arrow(location = "bl", which_north="true",
                         pad_x = unit(0.75, "in"), pad_y = unit(0.5, "in"))
poor1
ggsave("./output/Essex Population Below Poverty Map_2018.png", width = 6, height = 6, dpi="print")

## 生成由大到小排列的total poverty 条形图=========================
poor2 <- poor_18g %>% group_by(SubName) %>% 
  summarise_at(vars(contains("poverty")), first) %>% 
  ggplot(aes(x=fct_reorder(SubName, total_poverty), y=total_poverty)) +
  geom_bar(stat="identity", alpha=0.8, fill="skyblue") + 
  geom_errorbar(aes(ymin = total_poverty - total_poverty_moe,
                    ymax= total_poverty + total_poverty_moe), 
                    width=0.4, col="black") + coord_flip() +
  ggtitle("Population Below Poverty in Essex County", 
          subtitle = "Essex County, NJ. 2014-2018") + 
  xlab("Municipality Name") + ylab("Population") + 
  theme(legend.position = "none")

ggsave("./output/Population Below Poverty In Essex County_2018.png", width = 8, height=6, dpi = "print")

library(gridExtra)
grid.arrange(poor1, poor2, nrow=1)
ggsave("./output/Highest Population Below Poverty in Essex_big.png", width=10, height = 6, dpi="print") # dpi = "retina"/"print"/"screen"


# Newark Percentage of Population Below Poverty by Age Cohort.

# 
```
+geom_text(data=municipal_center, aes(x=lat, y=lon, label=SubName),
            color="grey", fontface="bold") #行不通，为什么？（用来作annotation）

```{r Table: population below poverty in Essex County}
poverty_table <- poor_18g %>% group_by(SubName) %>% 
  summarise_at(vars(contains("total")), first)

poverty_table

v <- paste0("B17001_0", c("01", "02", "03", 17))
poverty_test <- get_acs(state="NJ", county="Essex", year=2018, geography="county subdivision", variables= v)

poverty_test #验证发现我上边得到的结果没错

# colSum and rowSums, 尝试在tibble中求行或列的和 =====================
poor_18df %>% filter(SubName %>% startsWith("Newark")) %>%
  select(3, 5) %>% ungroup() %>% summarise_if(is.numeric, funs(sum))
  
Filter(is.numeric, poor_18g)

poor_18df %>% select_if(is.numeric) %>% ungroup() %>%
  mutate(sum = select(., 3, 5)) %>% apply(1, sum, na.rm=T) #not working

# sum up each row
poor_18df %>% replace(is.na(.), 0) %>%
  filter(SubName == "Newark city") %>%
  mutate(sum = rowSums(.[c(3, 5)])) %>%
  select(3, 5, 11)

# sum down each column
poor_18df %>% filter(SubName == "Newark city") %>%
  select(3, 5) %>%
  summarise_all(funs(sum))
```

```{r test, eval=FALSE}
subName <- select(poor_18, NAME.x)
subName <- 'st_geometry<-' (subName, NULL)
subName <- as.character(head(subName, 10))
subName %>% 
  mutate(subname = str_split(NAME.x, pattern = ", ", simplify = T))

str(subName)
subName2 <- str_split(subName[1, 1], pattern = fixed(", "), simplify = T)
subName2 %<>% unlist()
subName2
class(subName2)
class(subName)
subName2[, 1]
subName[10,]

# separate
df <- data.frame(x = c(NA, "a.b", "a.d", "b.c"))
df %>% separate(x, c("A", "B"))
head(subName)
subName %<>% head(, 10)
subName
subName %>% separate(NAME.x, c("A", "B", "C"), sep=",")

df <- data.frame(x = c("a", "a b", "a b c", NA))
df %>% separate(x, c("a", "b"), extra = "drop", fill = "left")
# fill with missing value on the left (fill="left")
```

```{r Chart Poverty Continue}
fix(bbc_style) # 调整bbc_style 默认字体，原配置太大号了
## define a function to calculate the margin of error of rate
# sqrt(moe^2 - prop^2*moe_total^2)/esti_total)
pct_moe <- function(x1, x2, x3, x4){
  sqrt(abs((x1^2 - x2^2 * x3^2)))/x4
}

poor_18g %<>% mutate(pct_poverty = pop/total,
                     pct_poverty_moe = pct_moe(pop_moe, pop/total_poverty, 
                                               total_poverty_moe, total_poverty))
poor_18g %>% select(contains("pct"), contains("pop"), contains("poverty")) %>% 
filter(SubName == "Newark city")
### Child Poverty Overview =========================================
poor_18g %>% filter(SubName == "Newark city") %>%
  ggplot(aes(x=group2, y=pct_poverty)) + 
  geom_bar(fill="skyblue", stat = "identity", alpha=0.7) +
  geom_errorbar(aes(ymin = pct_poverty - pct_poverty_moe, 
                ymax = pct_poverty + pct_poverty_moe, width=0.4)) +
  geom_text(aes(label=paste0(round(pct_poverty, 2)*100, "%")), 
            position=position_dodge(width=0.9), vjust= -2.5) +
  scale_y_continuous(labels= scales::percent_format(accuracy=1)) +
  coord_cartesian(ylim = c(0,1.05)) + 
  labs(title = "Newark City: Poverty Rate in Age Cohort",
       subtitle = "Essex County, NJ. 2018",
       x = "Age Cohort", y ="% of Population Below Poverty",
       caption = "Source: ACS 1-Year Estimated") + cgf_style()

ggsave("./output/Newark City Poverty Rate in Age Cohort.png", width = 8, height = 6, dpi = "print")

### 谨记！！！！ geom_errorbar中的ymin, ymax 要写在aes中
fix(bbc_style)

ggplot(poor_18g, aes(x = group2, y=total)) + geom_bar(stat="identity")
```


### 自定义画图
```{r cgf-style}
cgf_style <- function () 
{
  font <- "Times"
  ggplot2::theme(plot.title = ggplot2::element_text(family = font, 
    size = 18, face = "bold", color = "#222222"), plot.subtitle = ggplot2::element_text(family = font, 
    size = 16, margin = ggplot2::margin(9, 0, 9, 0)), plot.caption = ggplot2::element_text(family = font, size=10, face = "italic"), 
    legend.position = "top", legend.text.align = 0, legend.background = ggplot2::element_blank(), 
    legend.title = ggplot2::element_blank(), legend.key = ggplot2::element_blank(), 
    legend.text = ggplot2::element_text(family = font, size = 16, 
      color = "#222222"), 
    axis.text = ggplot2::element_text(family = font, size = 12, 
      color = "#222222"), axis.text.x = ggplot2::element_text(margin = ggplot2::margin(5, 
      b = 10)), axis.ticks = ggplot2::element_blank(), 
    axis.line = ggplot2::element_blank(), panel.grid.minor = ggplot2::element_blank(), 
    axis.title = ggplot2::element_text(family = font, size = 13, face = "bold"),
    panel.grid.major.y = ggplot2::element_line(color = "#cbcbcb"), 
    panel.grid.major.x = ggplot2::element_blank(), panel.background = ggplot2::element_rect(colour = "grey"), 
    strip.background = ggplot2::element_rect(fill = "white"), 
    strip.text = ggplot2::element_text(size = 14, hjust = 0))
}

```













